最　高　行　政　法　院　裁　定
　　　　　　　　　　　　　94年度裁字第01719號
抗　告　人　甲○○
相　對　人　教育部
代　表　人　乙○○
上列抗告人因與相對人間資遣事件，對於中華民國94年5月2日臺
北高等行政法院94年度訴字第162號裁定提起抗告，本院裁定如
下︰
　　主  文
抗告駁回。
抗告訴訟費用由抗告人負擔。
　　理  由
一、按抗告法院認抗告為不合法或無理由者，應為駁回抗告之裁
    定。次按訴訟標的為確定判決或和解之效力所及者，行政法
    院應以裁定駁回之。行政訴訟法第107條第1項第9款亦有明
    定。
二、查抗告人因資遣事件，不服行政院民國93年11月19日院台訴
    字第0930090458號訴願決定，提起行政訴訟。其於原審起訴
    意旨略謂：抗告人於51年間擔任台灣省立台南高級商業職業
    學校校長職務，業已真除，後因遭誣陷涉嫌叛亂被捕入獄。
    嗣因戒嚴時期人民受損權利回復條例及其施行細則公布施行
    ，其向原服務學校申請回復校長職務及補償受損權利，詎台
    灣省教育廳而誤用代理校長職務，以俸額新台幣（下同）35
    0元辦理資遣，較之原俸短少100元，其於93年4月5日向相對
    人提出陳情，請求回復校長名譽改正錯誤稱謂，並補發最後
    俸薪之差額及其被拘禁期間之薪俸、退休金，惟相對人迄未
    核覆，其提起訴願，亦遭決定駁回，故提起本件訴訟，請求
    回復權利，應更正資遣職稱為校長，並按俸額450元補發資
    遣費等語。原審法院則略以：經查，抗告人上開申請，前經
    原處分機關台灣省政府教育廳，以其最後在職時職稱為代理
    校長，並敘薦任第8職等本俸3級475俸點，對照教育人員薪
    級為350元，依行為時戒嚴時期人民受損權利回復條例第3條
    及其施行細則第11條暨當時台灣省政府所屬各機關裁員轉職
    及資遣辦法規定，於86年2月25日以86教人字第42010號函核
    定抗告人自86年3月1日起資遣生效，並發給三個月遣散費81
    ,060元。嗣復依相對人86年5月30日台人(3)字第86057276
    號號函規定，扣除前已核給三個月資遣費，以86年7月4日86
    教人字第11732號函核給28個基數之資遣費701,540元，抗告
    人不服，循序提起行政訴訟，業經本院88年度判字第4121號
    判決駁回其訴確定在案。抗告人就此同一事由提出陳情，相
    對人以其陳情事項業經行政法院判決確定，依行政程序法第
    173條第2款規定不予處理，洵無不合，訴願決定不予受理，
    理由雖有不同，結論並無二致。抗告人復提起行政訴訟，難
    謂合法，因予裁定駁回抗告人之訴。本院經核原裁定於法尚
    無違誤。茲抗告人仍執詞主張抗告人於48年經政府委任為台
    南市立商業職業學校校長，有總統委任狀及銓敘部函為證，
    並經核定俸額為450元，是抗告人具有公務人員身份不得剝
    奪。該校於50年8月1日改為台灣省立台南商業職業學校（現
    為國立台南高級職業學校），並經教育廳核派抗告人繼任校
    長，學校改隸省立縱為「代理」，然依法代理以3個月為限
    ，代理滿3個月即為真除，抗告人至51年2月即滿7個月，依
    法自為真除，惟85年間學校辦理資遣時，捏指抗告人為「代
    理校長職務」，並向銓敘部請得釋示折合俸額為350元，教
    育廳又改為「代理校長」，顯與事實相違，按公務人員保障
    法相關規定，機關改組應維持原狀，不得降級減俸，爰請廢
    棄原裁定，並回復抗告人校長資格云云。然查抗告人於原審
    提起本件行政訴訟之訴訟標的為本院88年度判字第4121號確
    定判決之效力所及，抗告人之訴顯非合法，有如前述。抗告
    人以其法律見解之歧異，指摘原裁定為不當，尚無可採。本
    件抗告意旨難認為有理由，應予駁回。
三、依行政訴訟法第104條、民事訴訟法第95條、第78條，裁定
    如主文。
中    華    民    國    94    年    8     月   31     日
                  第三庭審判長法  官　徐　樹　海
                              法  官　吳　錦　龍
                              法  官　黃　合　文
                              法  官　林　茂　權
                              法  官  鄭  小  康
以  上  正  本  證  明  與  原  本  無  異
中    華    民    國    94    年    9    月    2      日
　　　　　　　　　　　　　　　書記官　王　褔　瀛
